* dcmotor_pwm.cir
* PMDC motor - PI kontrolor, minimal state-space
*
* Sadece uc dinamik dugum var: nd_ia, nd_omega, nd_intg
* Hic ara dugum yok /  algebraic loop yok
* limit() yerine min(max()) kullandım
*
* Denklemler:
*   La * dIa/dt    = Va - Ra*Ia - Ke*omega
*   J  * dOmega/dt = Kt*Ia - Bm*omega
*   dIntg/dt       = Ki * (omega_ref - omega)
*
*   Va = min(Vbus, max(0, Kp*(omega_ref - omega) + Intg))
*
* ============================================================

.tran 20u 1 uic

.param Vbus      = 24
.param Ke        = 0.02
.param Kt        = 0.02
.param Ra        = 0.5
.param La        = 2e-3
.param J         = 1e-4
.param Bm        = 1e-4
.param omega_ref = 314
.param Kp        = 0.05
.param Ki        = 0.5

.options method=gear reltol=1e-3 abstol=1e-6 vntol=1e-4 itl4=100 maxstep=20u

* --- Armature akimi state ---
* La * dIa/dt = Va - Ra*Ia - Ke*omega
Bia  0  nd_ia  I = { min(Vbus, max(0, Kp*(omega_ref - V(nd_omega)) + V(nd_intg))) - Ra*V(nd_ia) - Ke*V(nd_omega) }
Cia  nd_ia  0  {La}

* --- Mekanik state ---
* J * dOmega/dt = Kt*Ia - Bm*omega
Bomega  0  nd_omega  I = { Kt*V(nd_ia) - Bm*V(nd_omega) }
Comega  nd_omega  0  {J}

* --- Integral state ---
* dIntg/dt = Ki * err
Bintg  0  nd_intg  I = { Ki * (omega_ref - V(nd_omega)) }
Cintg  nd_intg  0  1

* --- Gozlemlemek icin yardimci dugumler (dinamik degil) ---
Bva    nd_va    0  V = { min(Vbus, max(0, Kp*(omega_ref - V(nd_omega)) + V(nd_intg))) }
Berr   nd_err   0  V = { omega_ref - V(nd_omega) }

* --- PWM ramp ve gate ---
Bramp  nd_ramp  0  V = { 12 * (time - floor(time/200u)*200u) / 200u }
Bgate  nd_gate  0  V = { Vbus * ( (V(nd_va)/2) > V(nd_ramp) ) }

.ic V(nd_ia)=0  V(nd_omega)=0  V(nd_intg)=0

.control
  set noaskquit
  run
  save time V(nd_omega) V(nd_ia) V(nd_intg) V(nd_va) V(nd_err) V(nd_ramp) V(nd_gate)
  wrdata dcmotor_pwm.csv time V(nd_omega) V(nd_ia) V(nd_intg) V(nd_va) V(nd_err) V(nd_ramp) V(nd_gate)
.endc

.end
